臺灣臺南地方法院刑事判決　　　　　　　96年度簡上字第94號
上　訴　人
即　被　告　甲○○
上列上訴人即被告因違反商標法案件，不服本院中華民國96年1
月29日第一審刑事簡易判決（96年度簡字第303號，原聲請簡易
判決處刑案號：臺灣臺南地方法院檢察署95年度營偵字第1533號
、95年度偵字第16989號），提起上訴，本院管轄之第二審合議
庭判決如下：
    主  文
上訴駁回。
    事實及理由
一、本案經本院審理結果，認第一審以被告二次另行起意違反商
    標法第八十二條之罪，分別判處有期徒刑四月、四月，應執
    行有期徒刑六月，併諭知易科罰金之折算標準及沒收，認事
    用法及量刑均無不當，應予維持，並引用第一審判決書記載
    之事實、證據及理由（如附件判決）。
二、上訴人即被告提起上訴意旨略以：被告因多次違反商標法案
    件，最後一次業經本院於民國九十五年八月二十三日以九十
    五年度簡上字第一五七號判刑確定在案，起訴事實所載九十
    四年一月四日、九十五年一月二十五日被告再度違反商標法
    案件，與上開確定判決所認定之犯罪事實，有連續犯之裁判
    上一罪關係，原審遽為實體判決，顯有違誤，請依法撤銷改
    判云云。經查：
  (一)被告先於九十三年八月間在高雄縣鳳山市五甲市場販賣仿冒
    香菸（裁判案號：本院九十五年度簡上字第一五七號），經
    查獲後復於九十四年一月間在上開處所第二次販賣仿冒香菸
    （裁判案號：本院九十六年度簡字第三○三號），前案查獲
    後又於九十四年八月間改至雲林縣北港鎮南安里牛墟市場第
    三次販賣仿冒香菸（裁判案號：臺灣雲林地方法院九十五年
    度港簡字第五六號），經查獲後再於九十五年一月間又在高
    雄縣鳳山市五甲市場第四次販賣仿冒香菸（裁判案號：本院
    九十六年度第三○三號）。上開四次販賣仿冒香菸犯行，業
    據本院原審及上開判決之法院認為彼此間並無刑法修正施行
    前連續犯之裁判上一罪關係。且按刑法修正施行前連續犯之
    所謂出於概括犯意，必須其多次犯罪行為自始均在同一個預
    定犯罪計畫以內，出於主觀上始終同一犯意之進行，若中途
    另有新犯意發生，縱所犯為同一罪名，究非連續其出發之意
    思，即不能成立連續犯（最高法院七十年臺上字第六二九六
    號判例意旨參照）。被告前開多次販賣仿冒香菸犯行，每次
    相距約為半年，在甲地遭查獲後即轉移陣地另在乙地再犯，
    又遭多次查獲，其犯罪地點相距甚遠，時間亦非緊接，而查
    獲後又再度進貨販賣，顯難認為係出於同一犯罪計畫之多次
    行為，前開多起案件確實尚無所謂連續犯之裁判上一罪關係
    。綜上，聲請簡易判決處刑之檢察官已就本案與被告所犯前
    開各案是否構成連續犯之裁判上一罪，詳予論述斟酌，經原
    審審核無誤後予以論罪科刑，本院再為審查後亦確實未發見
    構成裁判上一罪之事由存在，被告之上訴為無理由，應予駁
    回。
三、末按對於簡易判決不服，因而提起上訴之被告經合法傳喚，
    無正當之理由不到庭者，得不待其陳述，逕行判決，刑事訴
    訟法第三百七十一條、第四百五十五條之一第三項定有明文
    。又第二審判決書，得引用第一審判決書所記載之事實、證
    據及理由，對案情重要事項第一審未予論述，或於第二審提
    出有利於被告之證據或辯解不予採納者，應補充記載其理由
    ，同法第三百七十三條亦有明文。本件被告經合法傳喚，無
    正當之理由不到庭，爰依前開規定，逕為判決，併此敘明。
據上論斷，應依刑事訴訟法第四百五十五條之一第一項、第三項
、第三百六十八條、第三百七十三條、第三百七十一條，判決如
主文。
本案經檢察官陳竹君聲請簡易判決處刑、公訴檢察官乙○○到庭
執行職務。
中　　華　　民　　國　　96　　年　　6 　　月　　12　　日
　　　　　　　　　刑事第八庭    審判長法　官　彭喜有
                                      法　官　盧鳳田
                                      法　官　李東柏
以上正本證明與原本無異。
不得上訴。
      　　　　　　　　　　　　　　　　書記官　簡湘雲
中　　華　　民　　國　　96　　年　　6 　　月　　12　　日
商標法第82條
明知為前條商品而販賣、意圖販賣而陳列、輸出或輸入者，處一
年以下有期徒刑、拘役或科或併科新臺幣 5 萬元以下罰金。
商標法第83條
犯前二條之罪所製造、販賣、陳列、輸出或輸入之商品，或所提
供於服務使用之物品或文書，不問屬於犯人與否，沒收之。
